# 请问版主， 11 元处置联营企业部分股权

提问人：Cavatina 时间：2020-09-13 20:51:00
公司与其他公司于2018.4.26签订的股权协议，对联营公司认缴出资11,11万元，占比11.111%， 2019 年转让部分股权，转让价款为 1 元（联营公司净资产为负数），转让后占比7.7778%，由于公司仍可以派驻董事，我们认为依旧作为长期股权投资核算。我的疑问是处置的3.3333%的股权如何核算？将处置价款 1 元与处置日长投账面价值 1111万元/11.111%*3.3333%之间的差额确认为投资收益么？

回答人：chenyiwei
如果在交易前后对被投资企业均具有重大影响这一判断是合理的，则在处置该联营企业的部分股权时，假设不存在其他综合收益需结转损益的情形，则处置损益=3.3333%股权处置价款-被处置的这部分股权投资在处置日的账面价值（权益法核算结果）。由于此前持股期间已按权益法确认了投资亏损份额，所以处置损益不是直接将处置价款与初始投资成本相比。